臺灣高雄地方法院刑事判決　　　　　　 100年度訴字第1073號
公　訴　人　臺灣高雄地方法院檢察署檢察官
被　　　告　鍾馨儀
上列被告因毒品危害防制條例案件，經檢察官提起公訴（100年
度毒偵字第1603號、第1627號），嗣本院訊問被告後，因被告就
其被訴事實為有罪之陳述，經詢問被告及檢察官之意見後，合議
庭裁定由受命法官獨任依簡式審判程序審理，判決如下：
    主  文
鐘馨儀施用第一級毒品，共貳罪，均累犯，各處有期徒刑拾月。
應執行有期徒刑壹年陸月。
    事  實
一、鍾馨儀前因施用毒品案件，經本院以89年度毒聲字第5901號
    裁定送觀察、勒戒後，於民國89年8 月11日執行完畢釋放，
    並經臺灣高雄地方法院檢察署檢察官以89年度毒偵字第5191
    號為不起訴處分確定。復於前開觀察、勒戒執行完畢釋放後
    5 年內再犯施用毒品案件，經本院以90年度毒聲字第5529號
    裁定送觀察、勒戒後，認有繼續施用毒品之傾向，再由本院
    以90年度毒聲字第5887號裁定送強制戒治，同案並經本院以
    90年度訴字第2459號判刑確定。其另因犯施用毒品案件，經
    臺灣高等法院高雄分院以94年度上訴字第1367號判處有期徒
    刑1 年2 月確定，於95年9 月23日執行完畢；復因施用毒品
    案件，經本院以98年訴字第721 號判處有期徒刑7 月；又因
    施用毒品案件，經本院以98年度審訴字第3433號判處有期徒
    刑8 月、4 月，定應執行有期徒刑11月確定，上開3 罪接續
    執行，於99年11月22日縮刑期滿，執行完畢。詎仍不知悔改
    ，復分別基於施用第一級毒品海洛因之犯意，先於99年12月
    18日晚上19時許在高雄市鹽埕區○○○路不詳地址之朋友家
    中，以針筒注射方式，施用第一級毒品海洛因1 次，嗣於99
    年12月19日17時5 分許，在高雄市前金區市○○路234 巷36
    號前，因行跡可疑為警盤查，查明其為列管毒品戒治人口，
    經其同意採尿送驗，結果呈嗎啡陽性反應；復於100 年1 月
    12日17時許在其高雄市○○○路495 號10樓之7 住處房間內
    ，以針筒注射方式，施用第一級毒品海洛因1  次，嗣於100
    年1 月12日18時57分許，在高雄市○○區○○路383 號前，
    因行跡可疑為警盤查，經其同意採尿送驗，呈嗎啡即可待因
    陽性反應，始悉上情。。
二、案經高雄市政府警察局新興分局、鳳山分局移送臺灣高雄地
    方法院檢察署檢察官偵查起訴。
    理  由
一、本件被告鐘馨儀所犯係死刑、無期徒刑或最輕本刑為3 年以
    上有期徒刑以外之罪，亦非屬臺灣高等法院管轄第一審之案
    件，其於準備程序中就被訴事實為有罪之陳述，經本院告知
    簡式審判程序之旨，並聽取當事人意見後，經本院合議庭依
    刑事訴訟法第273 條之1 第1 項規定，裁定由受命法官獨任
    進行簡式審判程序，合先敘明。
二、上開事實，業據被告於本院準備程序及審理中坦承不諱（本
    院卷第20、26頁），而其於99年12月19日為警採集尿液，經
    送高雄市立凱旋醫院以酵素免疫法、氣相層析質譜法檢驗，
    呈嗎啡陽性反應，有該局100 年1 月30日檢驗報告、高雄市
    政府警察局新興分局偵辦毒品危害防制條例嫌疑人尿液採證
    代碼表（被告代碼為A99840）、高雄市政府警察局新興分局
    前金分駐所尿液送驗編號表、濫用藥物尿液檢體監管記錄表
    ；另於100 年1 月12日為警採集尿液送台灣檢驗科技股份有
    限公司濫用藥物實驗室（高雄）以酵素免疫法、氣相層析質
    譜法檢驗，亦呈可待因、嗎啡陽性反應，有該公司100  年1
    月25日濫用藥物檢驗報告、採尿檢驗同意書、高雄市政府警
    察局鳳山分局偵辦毒品案件嫌疑人尿液採集編號對照表（尿
    液檢體編號018 ）在卷可證，足認被告上開任意性自白與事
    證相符而足以採信。從而，本案事證已臻明確，被告上開犯
    行，均堪認定。
三、論罪科刑：
  (一)被告前因施用毒品案件經本院以89年度毒聲字第5901號裁定
    送觀察、勒戒，執行完畢後經臺灣高雄地方法院檢察署檢察
    官以89年度毒偵字第5191號為不起訴處分確定，又因於前開
    觀察、勒戒執行完畢5 年內施用毒品，再經裁定觀察、勒戒
    、強制戒治，並經本院以90年度訴字第2459號判刑確定，是
    被告於「初犯」經觀察、勒戒後，曾於5 年內再犯，經依法
    追訴處罰，本案已屬3 犯以上，與毒品危害防制條例第20條
    第3 項「五年後再犯」之情形有別，且因已於「五年內再犯
    」，顯見其再犯率甚高，原實施觀察、勒戒，已無法收其實
    效，而無五年戒斷期之存在，自無再經觀察、勒戒及強制戒
    治之必要，檢察官逕行起訴，即無不合。
  (二)按海洛因為毒品危害防制條例第2 條第2 項第1 款規定之第
    一級毒品，是核被告所為，均係犯毒品危害防制條例第10條
    第1 項施用第一級毒品。被告持有毒品後，進而施用，其持
    有之低度行為均應為施用之高度行為所吸收，不另論其持有
    第一級毒品罪。被告所犯上開2 罪，時間不同，顯係各別起
    意，應予分論併罰。
  (三)被告前有如事實欄所述案件經論罪科刑及執行完畢之情形，
    此有臺灣高等法院被告前案紀錄表在卷可佐，其於徒刑執行
    完畢後5 年之內故意再犯本案有期徒刑以上之罪，均為累犯
    ，應依刑法第47條第1 項規定，均加重其刑。
  (四)爰審酌被告前因施用毒品案件，迭經觀察、勒戒、強制戒治
    及法院科刑判決後，再犯本案施用毒品案件，足見其惡習已
    深，且戒絕毒癮之意志不堅，未能體悟施用毒品對自己、家
    人造成之傷害及社會之負擔，應予非難；惟念其犯後坦承犯
    行，且施用毒品本質上係屬戕害自身健康之行為，尚未直接
    危害他人，反社會性程度應屬較低，及其前因施用毒品經論
    罪科刑之次數，暨其犯罪之動機、目的、手段等一切具體情
    狀，分別量處如主文所示之刑，並定其應執行之刑，以示懲
    儆
據上論斷，應依刑事訴訟法第273  條之1 第1 項、第299 條第1
項前段，毒品危害防制條例第10條第1 項，刑法第11條前段、第
47條第1 項、第51條第5 款，判決如主文。
本案經檢察官蔡東利、蕭擁溱到庭執行職務。
中    華    民    國   100    年    10    月    27    日
                  刑事第十一庭  法  官  林正忠
以上正本證明與原本無異。
如不服本判決應於收受判決後10日內向本院提出上訴書狀，並應
敘述具體理由。其未敘述上訴理由者，應於上訴期間屆滿後20日
內向本院補提理由書(均須按他造當事人之人數附繕本)「切勿逕
送上級法院」。
中    華    民    國  100     年    10    月    27    日
                                書記官  呂姿儀
附錄本案論罪科刑法條：
毒品危害防制條例第10條第1項
施用第一級毒品者，處 6 月以上 5 年以下有期徒刑。